臺灣雲林地方法院刑事判決　　　　　　　 96年度易字第224號
公　訴　人　臺灣雲林地方法院檢察署檢察官
被　　　告　庚○○
　　　　　　己○○
上列被告等因竊盜案件，經檢察官提起公訴（96年度偵字第855
、1330、1615、1995號），被告2 人於準備程序中就被訴事實為
有罪之陳述，本院合議庭裁定由法官1 人進行簡式審判程序，判
決如下：
    主      文
庚○○、己○○共同犯如附表編號(一)至(二十)號所示之罪，己○○均
為累犯，各處如附表編號(一)至(二十)號所示之刑，均減刑如附表編號
(一)至(二十)號所示。各應執行有期徒刑肆年。並均應於刑之執行前，
令入勞動處所強制工作年。扣案之紅色剪刀壹把沒收之。
    事實及理由
一、犯罪事實：
  (一)庚○○曾因竊盜、違反替代役實施條例及施用第一、二級毒
    品等案件，分經本院及臺灣彰化地方法院判處有期徒刑6 月
    、拘役59日及應執行有期徒刑9 月（施用第一級毒品判處有
    期徒刑7 月；施用第二級毒品判處有期徒刑3 月，應執行有
    期徒刑9 月）確定，於民國94年6 月10日入監執行（上開 3
    案接續執行），並於95年7 月20日縮短刑期假釋出監，假釋
    中付保護管束，原定於95年10月19日縮刑期滿執行完畢，後
    經撤銷假釋，再於96年1 月24日入監執行殘刑有期徒刑2 月
    29 日 ，已於96年4 月21日縮刑期滿執行完畢。
  (二)己○○曾因施用第一、二級毒品案件，經本院判處應執行有
    期徒刑10月（施用第一級毒品處有期徒刑7 月；施用第二級
    毒品處有期徒刑5 月，應執行有期徒刑10月）緩刑3 年，緩
    刑期間交付保護管束確定，惟其因於緩刑期間再犯竊盜罪，
    經本院判處有期徒刑6 月確定，並經本院撤銷前述緩刑確定
    ；繼又因施用第一、二級毒品案件判處應執行有期徒刑1 年
    2 月（施用第一級毒品判處有期徒刑10月；施用第二級毒品
    判處有期徒刑6 月，應執行有期徒刑1 年2 月）確定，自93
    年4 月24日入監執行（上開3 案刑接續執行），甫於95 年4
    月4 日縮短刑期假釋出監，所餘期間交付保護管束，至同年
    8 月2 日均未被撤銷而視為執行完畢。
  (三)詎庚○○及己○○均不知悔改，為籌措購買毒品施用之費用
    ，竟基於共同意圖為自己不法所有之犯意聯絡，先後於如附
    表編號(一)至(二十)號所示之時間，由庚○○騎乘車號不詳之機車
    搭載己○○，至如附表編號(一)至(二十)號所示之地點，以如附表
    編號(一)至(二十)號所示之方法竊盜他人之財物，惟至如附表所示
    編號(三)之時地，竊取如附表所示編號(三)所示被害人車內之財
    物時，未發覺其中有財物作罷而未遂；然就其餘如附表編號
    所示之竊盜犯行，均已竊盜如附表編號(一)至(二)及(四)至(二十)所示
    被害人車內財物得手（毀損車門鎖或車窗部分均未據告訴）
    。庚○○及己○○竊取如附表編號(四)、(五)、(十八)及(十九)號所示之
    手機後，即於95年11月3 日將如附表編號(五)之手機以新臺幣
    （下同）4,500 元之價格售予位於雲林縣虎尾鎮○○路○ 段
    527 號沈淑梅所經營之「宏宸通訊行」，另於95年12月11日
    將如附表編號(四)、(十八)及(十九)號之手機以每支300 元至800 元不
    等之價格售予位於雲林縣虎尾鎮○○路○ 段101 號廖凌煌所
    經營之「晨光通訊社」，賣得款項全數花用一空。嗣經警至
    晨光通訊社查緝贓物，進而發覺己○○販賣失竊手機乙事，
    於96年2 月3 日11時30分許，經警持搜索票，在雲林縣虎尾
    鎮頂溪里竹圍21號己○○住處當場扣得如附表編號(一)、(九)、
    (十三)至(十七)及(二十)所示被害人之財物與被告2 人所有用以破壞車門
    鎖或車窗之紅色剪刀1 把，始悉上情。
二、認定犯罪事實所憑證據及理由：
  (一)本件被告庚○○及己○○所犯為死刑、無期徒刑、最輕本刑
    為3 年以上有期徒刑以外之罪，被告於準備程序中均就被訴
    事實為有罪之陳述，經法官告知簡式審判程序之旨，並聽取
    公訴人、被告之意見後，合議庭認為適宜，依刑事訴訟法第
    273 條之1 第1 項規定，裁定進行簡式審判程序。又刑事訴
    訟法第159 條第1 項規定：被告以外之人於審判外之言詞或
    書面陳述，除法律有規定者外，不得作為證據。惟第159 條
    第2 項例外規定：法院以簡式審判程序，不適用之。故本件
    不適用傳聞排除法則有關限制證據能力之相關規定，合先敘
    明。
  (二)上開犯罪事實，業據被告2 人於本院準備程序及審理中均坦
    承不諱（見本院卷第86至89頁、第150 至156 頁、第158 至
    第161 頁），並有現場照片10張在卷可稽（見96年度偵字第
    855 號卷，下稱偵查A 卷，第31至36頁）另有紅色剪刀1 把
    扣案可查外，並有下列補強證據可資佐證，分述如下：
  1.如附表編號(一)所示之竊盜犯行，核與被害人寅○○於警詢中
    證述之情節相符（見96年度偵字第1995號卷，下稱偵查B 卷
    ，第10至12頁）、及贓物認領保管單1 紙在卷可憑（見偵查
    B 卷第16頁），另有經搜索而在被告己○○家中尋獲之BENQ
    牌手機1 支之翻拍照片附卷可查（見偵查A 卷第30頁）。
  2.如附表編號(二)所示之竊盜犯行，核與被害人卯○○於警詢中
    證述之情節相符（見96年度偵字第1330號卷，下稱偵查C 卷
    ，第15至16頁）。
  3.如附表編號(三)所示之竊盜犯行，核與被害人巳○○於警詢中
    證述之情節相符（見偵查C 卷，第17至18頁）。
  4.如附表編號(四)所示之竊盜犯行，核與被害人丁○○於警詢中
    證述之情節相符（見偵查A 卷第10至12頁），且被告2 人在
    竊取該手機之後，即由被告己○○持向上開「晨光通訊社」
    變賣，亦經證人廖凌煌證述綦詳（見偵查A 卷第13至15 頁
    ）。
  5.如附表編號(五)所示之竊盜犯行，核與被害人癸○○於警詢中
    證述之情節相符（見偵查C 卷第19至21頁），且被告2 人在
    竊取該手機後，即由被告己○○持向上開「宏宸通訊行」變
    賣，亦經證人沈淑梅證述明確（見偵查C 卷第37至39頁），
    另有手機來源承諾書1 紙附卷供參（見偵查C 卷第44 頁）
    。
  6.如附表編號(六)所示之竊盜犯行，核與被害人戊○○於警詢及
    本院準備程序中證述之情節相符（見偵查C 卷第26至27 頁
    、本院卷第60頁）。
  7.如附表編號(七)所示之竊盜犯行，核與被害人乙○○於警詢中
    證述之情節相符（見偵查C 卷第22至23頁）。
  8.如附表編號(八)所示之竊盜犯行，核與被害人丙○○於警詢中
    及本院準備程序中證述之情節相符（見偵查C 卷第24至25頁
    、本院卷第60頁）
  9.如附表編號(九)所示之竊盜犯行，核與被害人辰○於警詢中證
    述之情節相符（見偵查B 卷第13至15頁），並有贓物認領保
    管單1 紙在卷可稽（見偵查B 卷第17頁）另有經搜索而在被
    告己○○家中尋獲之MOTORLA 牌手機1 支之翻拍照片附卷可
    查（見偵查A 卷第31頁）。
 10.如附表編號(十)所示之竊盜犯行，核與被害人丑○○於警詢中
    證述之情節相符（見偵查C 卷第28至29頁）。
 11.如附表編號(十一)所示竊盜犯行，核與被害人壬○○於警詢中證
    述之情節相符（見偵查C 卷第30至31頁）。
 12.如附表編號(十二)所示竊盜犯行，核與被害人甲○○於警詢中證
    述之情節相符（見偵查C 卷第32至33頁）。
 13.如附表編號(十三)所示之竊盜犯行，核與被害人辛○○於警詢及
    本院準備程序中證述之情節相符（見偵查C 卷34至36頁），
    並有贓物認領保管單1 紙在卷可憑（見偵查C 卷第40頁）。
 14.如附表編號(十四)至(二十)所示之財物，雖尚不知為何人於何時何地
    所失竊，然如附表編號(十四)至(十七)所示之財物均與如附表編號(一)
    、(九)、(十三)及(二十)所示財物相同，係警透過合法搜索在被告己○○之上開處所扣得之物，有經搜索而在被告己○○家中尋獲
    之上開財物翻拍照片附卷可查（見偵查A 卷第27至31頁）。
    上開財物均係被告2 人以如附表所示之竊盜手法所竊取，亦
    據被告2 人供認在卷（見本院卷第154 頁、第159 頁）。
 15.綜上，足認被告2人前開自白與事實相符，堪以採信。本件
    事證明確，被告2人攜帶兇器竊盜犯行堪以認定，應予論罪
    科刑。
三、論罪科刑之理由：
  (一)按攜帶兇器竊盜罪，係以行為人攜帶兇器竊盜為其加重條件
    ，此所謂兇器，其種類並無限制，凡客觀上足對人之生命、
    身體、安全構成威脅，具有危險性之兇器均屬之，且祇須行
    竊時攜帶此種具有危險性之兇器為已足，並不以攜帶之初有
    行兇之意圖為必要（最高法院79年臺上字第5253號判例要旨
    參照）。經查，該紅色剪刀1 把屬鐵製品，尖端略微生鏽，
    長度約18公分，但仍尖銳，客觀上足供兇器之用，已經本院
    勘驗屬實（見本院卷第15頁），本件被告2 人竊取前開車內
    物品時，由被告庚○○攜帶上開紅色剪刀1 把充作竊盜工具
    使用，業據被告庚○○供陳在卷（見本院卷第154 頁），是
    不論於被告2 人著手竊取財物時有無實際使用，均因前開紅
    色剪刀等物乃客觀上係屬足以殺傷人生命、身體之器械，顯
    為具有危險性之兇器至明，是以，依前開說明，仍該當於攜
    帶兇器竊盜罪。準此，核被告2 人除如附表編號(三)所為，係
    犯刑法第321 條第2 項、第1 項第3 款攜帶兇器竊盜未遂罪
    外，其餘附表編號(一)至(二)、(四)至(二十)所示之犯行均應論以刑法
    第321 條第1 項第3 款攜帶兇器竊盜罪。
  (二)又是否為接續犯，應以數行為是否係於同時同地或密切接近
    之時地實施，而侵害同一之法益，各行為之獨立性是否極為
    薄弱，依一般社會健全觀念，在時間差距上，難以強行分開
    ，從而在刑法評價上，始以視為數個舉動之接續施行，合為
    包括之一行為予以評價（最高法院95年度台上字第6072號判
    決意旨參照）。查被告2 人所為之竊盜犯行，雖係集中於95
    年11月至96年1 月間，犯罪手法亦屬相似，惟均係竊取不同
    被害人之財物，此為被告2 人所是認（見本院卷第150至156
    頁），應認被告所為竊盜犯行係侵害不同監督權人之財產法
    益，況被告2 人前述竊盜犯行遍及雲林縣虎尾鎮、斗六市、
    斗南鎮一帶，尚難認為係於密切接近之地點為之，依前揭最
    高法院之意旨，自難以接續犯論處。從而，檢察官起訴書就
    被告前述竊盜犯行認應論以接續犯，容有誤會。
  (三)被告2 人就前述攜帶兇器竊盜犯行，有犯意聯絡與行為分擔
    ，應依刑法第28條之規定，論以共同正犯。
  (四)被告己○○有前述犯罪事實欄所記載之前科紀錄，有臺灣高
    等法院被告前案紀錄表在卷可稽，其於有期徒刑執行完畢後
    5 年內故意再犯本件有期徒刑以上之罪，均為累犯，各應依
    同法第47條第1 項之規定加重其刑。就被告庚○○之部分，
    因其所犯前述竊盜、違反替代役實施條例及毒品危害防制條
    例案件，分經判處有期徒刑6 月、拘役59日及應執行有期徒
    刑9 月確定，於94年6 月10日入監執行（上開3 案接續執行
    ），並於95年7 月20日縮短刑期假釋出監，假釋中付保護管
    束，原定於95年10月19日縮刑期滿執行完畢，然後經撤銷假
    釋，再於96年1 月24日入監執行殘行有期徒刑2 月29日，已
    於96年4 月21日縮刑期滿執行完畢，有臺灣高等法院被告前
    案紀錄表在卷可佐。是其前案執行完畢日期應係本案攜帶兇
    器竊盜犯行後之96年4 月21日，而非95年10月19日，縱其係
    於前案接續執行逾其中任1 刑期5 年後故意再犯本件有期徒
    刑以上之罪，仍不應以累犯論處（最高法院88年第4 次刑事
    庭會議決議參照）。檢察官起訴書認被告庚○○前案已於95
    年10月19日縮刑期滿執行完畢，本案構成累犯，依前揭說明
    ，顯有未洽，附此敘明。
  (五)就被告2 人如附表編號(三)所為，係犯刑法第321 條第2 項、
    第1 項第3 款攜帶兇器竊盜未遂罪，依同法第25條第2 項之
    規定減輕其刑，並就被告己○○部分，復依同法第71條第1
    項之規定，先加後減之。
  (六)爰審酌被告2 人均有多項前科紀錄，足見被告2 人素行不良
    ，為圖籌措購買毒品之費用，攜帶剪刀竊取他人車內財物之
    犯行甚夥，顯然漠視法紀，嚴重破化社會秩序及危害社會治
    安，然念及渠等父親因案入監服刑，母親不知去向，家中僅
    剩爺爺及奶奶，亦據被告2 人陳述甚明（見本院卷第160 頁
    ），又被告2 兄弟攜手犯案，堪認渠等家庭教化功能實屬不
    佳，上述竊盜犯行之肇因，非必可全數歸責於被告2 人，暨
    渠等犯後雖一度否認犯行，惟現已坦承，態度尚佳，及竊盜
    所得財物非鉅等一切情狀，就渠等所犯之攜帶兇器竊盜犯行
    ，各處如附表編號(一)至(二十)所示之刑。
  (七)另中華民國96年罪犯減刑條例業於96年07月04日公布，並自
    96 年07 月16日施行，該條例第2 條明文規定：「犯罪在中
    華民國96年04月24日以前者，除本條例另有規定外，依下列
    規定減刑：三、有期徒刑、拘役或罰金，減其刑期或金額二
    分之一」。則本件被告2 人所犯上揭竊盜犯行之犯罪時間，
    均在96年04月24日以前，應依該條例第2 條第1 項第3 款規
    定，減其有期徒刑二分之一，並依同條例第7 條之規定，就
    原本宣告刑諭知其減得之刑如附表編號(一)至(二十)所示，且依同
    條例第10條第1 項之規定，定被告2 人應執行之刑。檢察官
    就被告庚○○之部分具體求刑有期徒刑5 年，尚嫌過重，併
    此陳明。
  (八)按「十八歲以上之竊盜犯、贓物犯，有犯罪之習慣者，得於
    刑之執行前，令入勞動場所強制工作。」竊盜犯贓物犯保安
    處分條例第3 條第1 項定有明文。而保安處分係針對受處分
    人將來之危險性所為之處置，以達教化、治療之目的，為刑
    罰之補充制度。我國現行刑法採刑罰與保安處分雙軌制，係
    在維持行為責任之刑罰原則下，為協助行為人再社會化之功
    能，以及改善行為人潛在之危險性格，期能達成根治犯罪原
    因、預防犯罪之特別目的。是保安處分中之強制工作，旨在
    對嚴重職業性犯罪及欠缺正確工作觀念或無正常工作因而犯
    罪者，強制其從事勞動，學習一技之長及正確之謀生觀念，
    使其日後重返社會，能適應社會生活。竊盜犯贓物犯保安處
    分條例第3 條第1 項規定，即係本於保安處分應受比例原則
    之規範，使保安處分之宣告，與行為人所為行為之嚴重性、
    行為人所表現之危險性及對於行為人未來行為之期待性相當
    之意旨而制定，而由法院視行為人之危險性格，決定應否令
    入勞動處所強制工作，以達預防之目的（最高法院91年度臺
    上字第4625號判決意旨參照）。查被告2 人均有竊盜前科，
    於本案中先後竊盜犯行達20次之多，顯見被告2 人確有竊盜
    犯罪之習慣，對社會整體而言造成重大危害，而被告庚○○
    現年25歲、己○○現年24歲，正值年輕力壯之時，卻不知努
    力上進，而屢次為竊盜犯罪，顯見其性格上亦有所偏差，為
    期矯治被告犯罪之惡習、改善其潛在危險性格，以期待其日
    後得以重返社會貢獻一己之力，爰就被告等所為之數次竊盜
    犯行，併依竊盜犯贓物犯保安處分條例第3 條第1 項之規定
    ，均諭知於刑之執行前，令入勞動場所強制工作3 年。
  (九)扣案之紅色剪刀1 把，為被告2 人所有供犯罪所用之物，業
    據被告2 人供認在卷，應依刑法第38條第1 項第2 款之規定
    宣告沒收。
四、應適用之法律：
    依刑事訴訟法第273 條之1 第1 項、第299 條第1 項前段，
    刑法第28條、第321 條第1 項第3 款、第2 項、第47條第1
    項、第25條第2 項、第51條第5 款、第38條第1 項第2 款，
    刑法施行法第1 條之1 ，竊盜犯贓物犯保安處分條例第3條
    第1 項，中華民國96年罪犯減刑條例第2 條第1 項第3 款、
    第7 條、第10條第1 項，判決如主文。
本案經檢察官子○○到庭執行職務
中　　華　　民　　國　　96　　年　　10　　月　　 2　　日
                  刑事第五庭    法  官　王　紹　銘
以上正本證明與原本無異。
如不服本判決，應於判決收受後10日內，向本院提出上訴狀（須
附繕本）。
                                書記官　洪　秀　虹
中　　華　　民　　國　　96　　年　　10　　月　　2 　　日
附錄論罪科刑條文：
中華民國刑法第321條
犯竊盜罪而有左列情形之一者，處6 月以上5 年以下有期徒刑：
一  於夜間侵入住宅或有人居住之建築物、船艦或隱匿其內而犯
    之者。
二  毀越門扇、牆垣或其他安全設備而犯之者。
三  攜帶兇器而犯之者。
四  結夥三人以上而犯之者。
五  乘火災、水災或其他災害之際而犯之者。
六  在車站或埠頭而犯之者。
前項之未遂犯罰之。
附表
┌─┬────┬────┬───┬─────────┬─────┬──────┬──────┐
│編│犯罪時間│犯罪地點│被害人│犯罪方法及所得財物│法條及所犯│   宣告刑   │減刑後之刑  │
│號│        │        │      │                  │罪名      │            │            │
├─┼────┼────┼───┼─────────┼─────┼──────┼──────┤
│(一)│民國95年│雲林縣斗│寅○○│被告庚○○以自行攜│刑法第321 │各處有期徒刑│各減為有期徒│
│  │10月底某│六市明德│      │帶之紅色剪刀1 把破│條第1 項第│捌月。均應於│刑肆月。均應│
│  │日      │里萬年路│      │壞寅○○所有車牌號│3 款攜帶兇│刑之執行前，│於刑之執行前│
│  │        │123巷5號│      │碼SP-2936 號自用小│器竊盜罪  │令入勞動處所│，令入勞動處│
│  │        │前      │      │貨車之車門鎖，竊取│          │強制工作年│所強制工作│
│  │        │        │      │其置放在該車內之  │          │。扣案之紅色│年。扣案之紅│
│  │        │        │      │BENQ牌手機1隻（序 │          │剪刀壹把沒收│色剪刀壹把沒│
│  │        │        │      │號00000000000000號│          │之。        │收之。      │
│  │        │        │      │）及硬幣約新臺幣（│          │            │            │
│  │        │        │      │下同）300元得手， │          │            │            │
│  │        │        │      │被告己○○則在旁把│          │            │            │
│  │        │        │      │風接應。          │          │            │            │
├─┼────┼────┼───┼─────────┼─────┼──────┼──────┤
│(二)│95年10月│雲林縣斗│卯○○│被告庚○○以上開紅│刑法第321 │各處有期徒刑│各減為有期徒│
│  │至11月間│六市中南│      │色剪刀破壞卯○○所│條第1 項第│捌月。均應於│刑肆月。均應│
│  │之某日  │路290 巷│      │有車牌號碼RT-7589 │3 款攜帶兇│刑之執行前，│於刑之執行前│
│  │        │19號前  │      │號自用小客車之車門│器竊盜罪  │令入勞動處所│，令入勞動處│
│  │        │        │      │鎖，竊取其所有置放│          │強制工作年│所強制工作│
│  │        │        │      │在該車內之硬幣約  │          │。扣案之紅色│年。扣案之紅│
│  │        │        │      │400 元至500 元得手│          │剪刀壹把沒收│色剪刀壹把沒│
│  │        │        │      │，被告己○○則在旁│          │之。        │收之。      │
│  │        │        │      │把風接應。        │          │            │            │
├─┼────┼────┼───┼─────────┼─────┼──────┼──────┤
│(三)│95年10月│雲林縣斗│巳○○│被告庚○○以上開紅│刑法第321 │各處有期徒刑│各減為有期徒│
│  │至11月間│六市溪洲│      │色剪刀破壞巳○○所│條第2 項、│陸月。均應於│刑月。均應│
│  │某日    │里貞寮80│      │有車牌號碼5692-JZ │第1 項第3 │刑之執行前，│於刑之執行前│
│  │        │號前    │      │號自用小客車之車門│款攜帶兇器│令入勞動處所│，令入勞動處│
│  │        │        │      │鎖，被告己○○則在│竊盜罪，未│強制工作年│所強制工作│
│  │        │        │      │旁把風接應，惟未能│遂        │。扣案之紅色│年。扣案之紅│
│  │        │        │      │竊得任何財物。    │          │剪刀壹把沒收│色剪刀壹把沒│
│  │        │        │      │                  │          │之。        │收之。      │
├─┼────┼────┼───┼─────────┼─────┼──────┼──────┤
│(四)│95年11月│雲林縣斗│丁○○│被告庚○○以上開紅│刑法第321 │各處有期徒刑│各減為有期徒│
│  │間某日  │六市溪洲│      │色剪刀破壞丁○○所│條第1 項第│捌月。均應於│刑肆月。均應│
│  │        │里貞寮10│      │有車牌號碼SP-2936 │3 款攜帶兇│刑之執行前，│於刑之執行前│
│  │        │之2號前 │      │號自用小貨車之車門│器竊盜罪  │令入勞動處所│，令入勞動處│
│  │        │        │      │鎖，竊取其所有置放│          │強制工作年│所強制工作│
│  │        │        │      │在該車內之BENQ牌手│          │。扣案之紅色│年。扣案之紅│
│  │        │        │      │機1 支（序號355594│          │剪刀壹把沒收│色剪刀壹把沒│
│  │        │        │      │000000000 號）得手│          │之。        │收之。      │
│  │        │        │      │，被告己○○則在旁│          │            │            │
│  │        │        │      │把風接應。        │          │            │            │
├─┼────┼────┼───┼─────────┼─────┼──────┼──────┤
│(五)│95年11月│雲林縣斗│癸○○│被告庚○○以上開紅│刑法第321 │各處有期徒刑│各減為有期徒│
│  │3日     │六市中正│      │色剪刀破壞癸○○所│條第1 項第│捌月。均應於│刑肆月。均應│
│  │        │路137 巷│      │有車牌號碼7Q-0773 │3 款攜帶兇│刑之執行前，│於刑之執行前│
│  │        │24號前  │      │號自用小客車之車窗│器竊盜罪  │令入勞動處所│，令入勞動處│
│  │        │        │      │，竊取其所有置放在│          │強制工作年│所強制工作│
│  │        │        │      │該車內之NOKIA 牌手│          │。扣案之紅色│年。扣案之紅│
│  │        │        │      │機1支（序號0000000│          │剪刀壹把沒收│色剪刀壹把沒│
│  │        │        │      │00000000號，硬幣約│          │之。        │收之。      │
│  │        │        │      │100元及高速公路回 │          │            │            │
│  │        │        │      │數票10餘張得手，被│          │            │            │
│  │        │        │      │告己○○則在旁把風│          │            │            │
│  │        │        │      │接應。            │          │            │            │
├─┼────┼────┼───┼─────────┼─────┼──────┼──────┤
│(六)│95年11月│雲林縣斗│戊○○│被告庚○○以上開紅│刑法第321 │各處有期徒刑│各減為有期徒│
│  │間某日  │六市文生│      │色剪刀破壞戊○○所│條第1 項第│捌月。均應於│刑肆月。均應│
│  │        │路505 號│      │有車牌號碼2969-NA │3 款攜帶兇│刑之執行前，│於刑之執行前│
│  │        │巷口前  │      │號自用小貨車之車門│器竊盜罪  │令入勞動處所│，令入勞動處│
│  │        │        │      │鎖，竊取其所有置放│          │強制工作年│所強制工作│
│  │        │        │      │在該車內硬幣約30至│          │。扣案之紅色│年。扣案之紅│
│  │        │        │      │40元、喇叭擴音器1 │          │剪刀壹把沒收│色剪刀壹把沒│
│  │        │        │      │組及布偶3 到4 隻得│          │之。        │收之。      │
│  │        │        │      │手，被告己○○則在│          │            │            │
│  │        │        │      │旁把風接應。      │          │            │            │
├─┼────┼────┼───┼─────────┼─────┼──────┼──────┤
│(七)│95年11月│雲林縣虎│乙○○│被告庚○○以上開紅│刑法第321 │各處有期徒刑│各減為有期徒│
│  │至12月間│尾鎮復興│      │色剪刀破壞乙○○所│條第1 項第│捌月。均應於│刑肆月。均應│
│  │某日    │路前    │      │有車牌號碼8101-JZ │3 款攜帶兇│刑之執行前，│於刑之執行前│
│  │        │        │      │號自用小貨車之車門│器竊盜罪  │令入勞動處所│，令入勞動處│
│  │        │        │      │鎖，竊取其所有置放│          │強制工作年│所強制工作│
│  │        │        │      │於車內之硬幣約100 │          │。扣案之紅色│年。扣案之紅│
│  │        │        │      │元至200 元得手，被│          │剪刀壹把沒收│色剪刀壹把沒│
│  │        │        │      │告己○○則在旁把風│          │之。        │收之。      │
│  │        │        │      │接應。            │          │            │            │
├─┼────┼────┼───┼─────────┼─────┼──────┼──────┤
│(八)│95年12月│雲林縣虎│丙○○│被告庚○○以上開紅│刑法第321 │各處有期徒刑│各減為有期徒│
│  │間某日  │尾鎮復興│      │色剪刀破壞丙○○所│條第1 項第│捌月。均應於│刑肆月。均應│
│  │        │路219 號│      │有車牌號碼SN-6508 │3 款攜帶兇│刑之執行前，│於刑之執行前│
│  │        │前      │      │號自用小客車之車門│器竊盜罪  │令入勞動處所│，令入勞動處│
│  │        │        │      │鎖，竊取其所有置放│          │強制工作年│所強制工作│
│  │        │        │      │於車內之數千元得手│          │。扣案之紅色│年。扣案之紅│
│  │        │        │      │，被告己○○則在旁│          │剪刀壹把沒收│色剪刀壹把沒│
│  │        │        │      │把風接應。        │          │之。        │收之。      │
├─┼────┼────┼───┼─────────┼─────┼──────┼──────┤
│(九)│95年12月│雲林縣斗│辰○  │被告庚○○以上開紅│刑法第321 │各處有期徒刑│各減為有期徒│
│  │間某日  │南鎮石溪│      │色剪刀破壞辰○所有│條第1 項第│捌月。均應於│刑肆月。均應│
│  │        │里四維路│      │車牌號碼NW-8045 號│3 款攜帶兇│刑之執行前，│於刑之執行前│
│  │        │116號前 │      │自用小客車之車門鎖│器竊盜罪  │令入勞動處所│，令入勞動處│
│  │        │        │      │，竊取其所有置放於│          │強制工作年│所強制工作│
│  │        │        │      │車內之MOTOROLA牌手│          │。扣案之紅色│年。扣案之紅│
│  │        │        │      │機1支（序號0000000│          │剪刀壹把沒收│色剪刀壹把沒│
│  │        │        │      │00000000）及硬幣約│          │之。        │收之。      │
│  │        │        │      │300 至400元得手， │          │            │            │
│  │        │        │      │被告己○○則在旁把│          │            │            │
│  │        │        │      │風接應。          │          │            │            │
├─┼────┼────┼───┼─────────┼─────┼──────┼──────┤
│(十)│96年1 月│雲林縣虎│丑○○│被告庚○○以上開紅│刑法第321 │各處有期徒刑│各減為有期徒│
│  │間17日或│尾鎮成德│      │色剪刀破壞丑○○所│條第1 項第│捌月。均應於│刑肆月。均應│
│  │18日    │六街126 │      │有車牌號碼6560-MA │3 款攜帶兇│刑之執行前，│於刑之執行前│
│  │        │號前    │      │號自用小貨車之車門│器竊盜罪  │令入勞動處所│，令入勞動處│
│  │        │        │      │鎖，竊取其所有置放│          │強制工作年│所強制工作│
│  │        │        │      │在該車內之硬幣約40│          │。扣案之紅色│年。扣案之紅│
│  │        │        │      │至50元及高速公路回│          │剪刀壹把沒收│色剪刀壹把沒│
│  │        │        │      │數票5 至6 張得手，│          │之。        │收之。      │
│  │        │        │      │被告己○○則在旁把│          │            │            │
│  │        │        │      │風接應。          │          │            │            │
├─┼────┼────┼───┼─────────┼─────┼──────┼──────┤
│(十一)│96年1 月│雲林縣虎│壬○○│被告庚○○開啟曾吉│刑法第321 │各處有期徒刑│各減為有期徒│
│  │17日或18│尾鎮成德│      │良所有車牌號碼SQ-3│條第1 項第│捌月。均應於│刑肆月。均應│
│  │日      │六街126 │      │671 號自用小客車之│3 款攜帶兇│刑之執行前，│於刑之執行前│
│  │        │號前    │      │車門鎖，竊取其所有│器竊盜罪  │令入勞動處所│，令入勞動處│
│  │        │        │      │置放在該車內之硬幣│          │強制工作年│所強制工作│
│  │        │        │      │約60至70元及高速公│          │。扣案之紅色│年。扣案之紅│
│  │        │        │      │路回數票5 至6張得 │          │剪刀壹把沒收│色剪刀壹把沒│
│  │        │        │      │手，被告己○○則在│          │之。        │收之。      │
│  │        │        │      │旁把風接應。（陳宏│          │            │            │
│  │        │        │      │毓雖攜帶上開剪刀行│          │            │            │
│  │        │        │      │竊，然因該車門未上│          │            │            │
│  │        │        │      │鎖，故未持該剪刀破│          │            │            │
│  │        │        │      │壞車門鎖）        │          │            │            │
├─┼────┼────┼───┼─────────┼─────┼──────┼──────┤
│(十二)│96年1 月│雲林縣虎│甲○○│被告庚○○開啟丁衍│刑法第321 │各處有期徒刑│各減為有期徒│
│  │中旬某日│尾鎮成德│      │琮所有車牌號碼UR-0│條第1 項第│捌月。均應於│刑肆月。均應│
│  │        │六街128 │      │723 號自用小客車之│3 款攜帶兇│刑之執行前，│於刑之執行前│
│  │        │號前    │      │車門鎖，竊取其所有│器竊盜罪  │令入勞動處所│，令入勞動處│
│  │        │        │      │置放在該車內之硬幣│          │強制工作年│所強制工作│
│  │        │        │      │約200 元得手，被告│          │。扣案之紅色│年。扣案之紅│
│  │        │        │      │己○○則在旁把風接│          │剪刀壹把沒收│色剪刀壹把沒│
│  │        │        │      │應。（庚○○雖攜帶│          │之。        │收之。      │
│  │        │        │      │上開剪刀行竊，然因│          │            │            │
│  │        │        │      │該車門未上鎖，故未│          │            │            │
│  │        │        │      │持該剪刀破壞車門鎖│          │            │            │
│  │        │        │      │）                │          │            │            │
├─┼────┼────┼───┼─────────┼─────┼──────┼──────┤
│(十三)│96年1 月│雲林縣斗│辛○○│被告庚○○開啟陳麗│刑法第321 │各處有期徒刑│各減為有期徒│
│  │中旬某日│南鎮境興│      │玉所有車牌號碼Y6-1│條第1 項第│捌月。均應於│刑肆月。均應│
│  │        │里南生路│      │210 號自用小貨車之│3 款攜帶兇│刑之執行前，│於刑之執行前│
│  │        │180 巷3 │      │車門鎖，竊取其所有│器竊盜罪  │令入勞動處所│，令入勞動處│
│  │        │弄5 號被│      │置放在該車內之PDA1│          │強制工作年│所強制工作│
│  │        │害人住處│      │臺、存摺7 至8 本及│          │。扣案之紅色│年。扣案之紅│
│  │        │後方    │      │硬幣約300 元得手，│          │剪刀壹把沒收│色剪刀壹把沒│
│  │        │        │      │被告己○○則在旁把│          │之。        │收之。      │
│  │        │        │      │風接應。（庚○○雖│          │            │            │
│  │        │        │      │攜帶上開剪刀行竊，│          │            │            │
│  │        │        │      │然並未持該剪刀破壞│          │            │            │
│  │        │        │      │車門鎖）          │          │            │            │
├─┼────┼────┼───┼─────────┼─────┼──────┼──────┤
│(十四)│95年10月│不詳地點│不詳  │被告庚○○持上開剪│刑法第321 │各處有期徒刑│各減為有期徒│
│  │至96年1 │        │      │刀，以不詳方式，至│條第1 項第│捌月。均應於│刑肆月。均應│
│  │月24日間│        │      │不詳車輛內竊取他人│3 款攜帶兇│刑之執行前，│於刑之執行前│
│  │某日    │        │      │之HION牌手機1 支  │器竊盜罪  │令入勞動處所│，令入勞動處│
│  │        │        │      │（序號000000000000│          │強制工作年│所強制工作│
│  │        │        │      │346 號得手，被告陳│          │。扣案之紅色│年。扣案之紅│
│  │        │        │      │文成則在旁把風接應│          │剪刀壹把沒收│色剪刀壹把沒│
│  │        │        │      │。                │          │之。        │收之。      │
├─┼────┼────┼───┼─────────┼─────┼──────┼──────┤
│(十五)│95年10月│不詳地點│不詳  │被告庚○○持上開剪│刑法第321 │各處有期徒刑│各減為有期徒│
│  │至96年1 │        │      │刀，以不詳方式，至│條第1 項第│捌月。均應於│刑肆月。均應│
│  │月24日間│        │      │不詳車輛內竊取他人│3 款攜帶兇│刑之執行前，│於刑之執行前│
│  │某日    │        │      │之NOKIA 牌手機1 支│器竊盜罪  │令入勞動處所│，令入勞動處│
│  │        │        │      │（序號000000000000│          │強制工作年│所強制工作│
│  │        │        │      │809 號）得手，被告│          │。扣案之紅色│年。扣案之紅│
│  │        │        │      │己○○則在旁把風接│          │剪刀壹把沒收│色剪刀壹把沒│
│  │        │        │      │應。              │          │之。        │收之。      │
├─┼────┼────┼───┼─────────┼─────┼──────┼──────┤
│(十六)│95年10月│不詳地點│不詳  │被告庚○○持上開剪│刑法第321 │各處有期徒刑│各減為有期徒│
│  │至96年1 │        │      │刀，以不詳方式，至│條第1 項第│捌月。均應於│刑肆月。均應│
│  │月24日間│        │      │不詳車輛內竊取他人│3 款攜帶兇│刑之執行前，│於刑之執行前│
│  │某日    │        │      │之CANON牌相機1台  │器竊盜罪  │令入勞動處所│，令入勞動處│
│  │        │        │      │得手，被告己○○  │          │強制工作年│所強制工作│
│  │        │        │      │則在旁把風接應。  │          │。扣案之紅色│年。扣案之紅│
│  │        │        │      │                  │          │剪刀壹把沒收│色剪刀壹把沒│
│  │        │        │      │                  │          │之。        │收之。      │
├─┼────┼────┼───┼─────────┼─────┼──────┼──────┤
│(十七)│95年10月│不詳地點│不詳  │被告庚○○持上開剪│刑法第321 │各處有期徒刑│各減為有期徒│
│  │至96年1 │        │      │刀，以不詳方式，至│條第1 項第│捌月。均應於│刑肆月。均應│
│  │月24日間│        │      │不詳車輛內竊取他人│3 款攜帶兇│刑之執行前，│於刑之執行前│
│  │某日    │        │      │之NOKIA 牌手機1 支│器竊盜罪  │令入勞動處所│，令入勞動處│
│  │        │        │      │（序號000000000000│          │強制工作年│所強制工作│
│  │        │        │      │25號）得手，被告陳│          │。扣案之紅色│年。扣案之紅│
│  │        │        │      │文成則在旁把風接應│          │剪刀壹把沒收│色剪刀壹把沒│
│  │        │        │      │。                │          │之。        │收之。      │
├─┼────┼────┼───┼─────────┼─────┼──────┼──────┤
│(十八)│95年10月│不詳地點│不詳  │被告庚○○持上開剪│刑法第321 │各處有期徒刑│各減為有期徒│
│  │至12月11│        │      │刀，以不詳方式，至│條第1 項第│捌月。均應於│刑肆月。均應│
│  │日間某日│        │      │不詳車輛內竊取他人│3 款攜帶兇│刑之執行前，│於刑之執行前│
│  │1       │        │      │之OKWAP 牌手機1 支│器竊盜罪  │令入勞動處所│，令入勞動處│
│  │        │        │      │（序號000000000000│          │強制工作年│所強制工作│
│  │        │        │      │760 號）得手，被告│          │。扣案之紅色│年。扣案之紅│
│  │        │        │      │己○○則在旁把風接│          │剪刀壹把沒收│色剪刀壹把沒│
│  │        │        │      │應。              │          │之。        │收之。      │
├─┼────┼────┼───┼─────────┼─────┼──────┼──────┤
│(十九)│95年10月│不詳地點│不詳  │被告庚○○持上開剪│刑法第321 │各處有期徒刑│各減為有期徒│
│  │至12月11│        │      │刀，以不詳方式，至│條第1 項第│捌月。均應於│刑肆月。均應│
│  │日間某日│        │      │不詳車輛內竊取他人│3 款攜帶兇│刑之執行前，│於刑之執行前│
│  │        │        │      │之MOTOROLA牌手機1 │器竊盜罪  │令入勞動處所│，令入勞動處│
│  │        │        │      │支（序號0000000000│          │強制工作年│所強制工作│
│  │        │        │      │9543號）得手，被告│          │。扣案之紅色│年。扣案之紅│
│  │        │        │      │己○○則在旁把風接│          │剪刀壹把沒收│色剪刀壹把沒│
│  │        │        │      │應。              │          │之。        │收之。      │
├─┼────┼────┼───┼─────────┼─────┼──────┼──────┤
│(二十)│95年10月│不詳地點│不詳  │被告庚○○持上開剪│刑法第321 │各處有期徒刑│各減為有期徒│
│  │至96年1 │        │      │刀，以不詳方式，至│條第1 項第│捌月。均應於│刑肆月。均應│
│  │月24日間│        │      │不詳車輛內竊取他人│3 款攜帶兇│刑之執行前，│於刑之執行前│
│  │某日    │        │      │之RICOH 牌相機1 台│器竊盜罪  │令入勞動處所│，令入勞動處│
│  │        │        │      │得手，被告己○○則│          │強制工作年│所強制工作│
│  │        │        │      │在旁把風接應。    │          │。扣案之紅色│年。扣案之紅│
│  │        │        │      │                  │          │剪刀壹把沒收│色剪刀壹把沒│
│  │        │        │      │                  │          │之。        │收之。      │
└─┴────┴────┴───┴─────────┴─────┴──────┴──────┘
備註：就被告2 人竊盜如附表編號(十四)至(二十)所示財物之時間，雖經
      蒞庭檢察官由起訴書記載之「不詳時間」更正為係於「95
      年10月至96年1 月間某日」，惟被告庚○○已於96年1 月
      24日入監執行，又被告己○○持如附表編號(十八)及(十九)之手機
      至「晨光通訊社」變賣之時間係於95年12月11日，已據證
      人廖凌煌證述明確（見偵查A 卷第13至15頁），爰更正渠
      等竊盜如附表編號(十四)至(二十)所示之財物時間如附表所示。
